Config:
  hfst:
    Gen: ../../../src/generator-gt-norm.hfst
    Morph: ../../../src/analyser-gt-norm.hfst
  xerox:
    Gen: ../../../src/generator-gt-norm.xfst
    Morph: ../../../src/analyser-gt-norm.xfst
    App: lookup

Tests:

# todo:
# Proofread the gold standard (below)
# Then: run analyser, then correct. 

  Adjective - luäǯ'ǯ class A1a: # Adjective 'loose' - full paradigm
    luäǯ'ǯ+A+Pred: luäǯ'ǯ
#    luäǯ'ǯ+A+Pred+Pl: 
    luäǯ'ǯ+A+Attr: luäǯǯas
    luäǯ'ǯ+A+Comp: luäǯǯab
    luäǯ'ǯ+A+Superl: luäǯǯmõs

  Adjective - jõll class A1â: # Adjective 'unwise' - full paradigm
    jõll+A+Pred: jõll
#    jõll+A+Pred+Pl: 
    jõll+A+Attr: jõõllâs
    jõll+A+Comp: jõõllab
    jõll+A+Superl: jõõllmõs

  Adjective - čââvas class A4a: # Adjective 'durable' - full paradigm
    čââvas+A+Pred: čââpp
#    čââvas+A+Pred+Pl: 
    čââvas+A+Attr: čââpp
    čââvas+A+Comp: čââppsab
    čââvas+A+Superl: čââppsumus

